臺灣臺中地方法院刑事判決　　　　　　　100年度訴字第482號
公　訴　人　臺灣臺中地方法院檢察署檢察官
被　　　告　林俊輝
上列被告因毒品危害防制條例案件，經檢察官提起公訴（99年度
毒偵字第4685號），被告於準備程序中就被訴事實為有罪之陳述
，受命法官於聽取當事人之意見後，由本院合議庭裁定由受命法
官獨任以簡式審判程序判決如下：
    主    文
林俊輝施用第二級毒品，處有期徒刑柒月，扣案之第二級毒品甲
基安非他命（鑑餘淨重零點貳柒壹參公克）及用以包裝上開第二
級毒品甲基安非他命含有甲基安非他命殘渣之吸管壹支沒收銷燬
之；又施用第一級毒品，處有期徒刑拾月。應執行有期徒刑壹年
貳月，扣案之第二級毒品甲基安非他命（鑑餘淨重零點貳柒壹參
公克）及用以包裝上開第二級毒品甲基安非他命含有甲基安非他
命殘渣之吸管壹支沒收銷燬之。
    犯罪事實
一、林俊輝前有違反槍砲彈藥刀械管制條例案件、搶奪案件及竊
    盜案件等前科(於本案不構成累犯)，並曾於民國八十八年
    間因施用毒品案件，經依法院裁定送入觀察勒戒處所觀察勒
    戒，經評定認無繼續施用毒品傾向，於八十八年六月四日執
    行完畢釋放，並由臺灣臺中地方法院檢察署檢察官以八十八
    年度偵字第九四六九號、第一二三八○號為不起訴處分確定
    。八十八年間因施用毒品案件，經依法院裁定送入觀察勒
    戒處所觀察勒戒，經評定認無繼續施用毒品傾向，於八十八
    年七月三日執行完畢釋放，並由臺灣臺中地方法院檢察署檢
    察官以八十八年度偵字第一五○三四號為不起訴處分確定。
    八十八年間因施用毒品案件，經依法院裁定送入戒治處所
    施以強制戒治，於八十九年十月二十六日執行完畢釋放，並
    經法院判處有期徒刑三月確定。九十八年間因施用第一、
    二級毒品案件，經法院判處有期徒刑十月、七月，應執行有
    期徒刑一年二月確定(該案係屬累犯)。詎猶不知悔改，復基
    於施用第二級毒品之犯意，於九十九年十一月三十日晚上九
    時許，在臺中市論情汽車旅館內，以將第二級毒品甲基安非
    他命放置在玻璃球內，再以火燒烤後吸食蒸發煙霧之方式，
    施用第二級毒品甲基安非他命一次。復另基於施用第一級毒
    品之犯意，於九十九年十二月一日下午二、三時許，在臺中
    市○○區○○村○○路一八二巷二三號其住處內，以將第一
    級毒品海洛因摻在香菸中點燃吸其煙氣之方式，施用第一級
    毒品海洛因一次。嗣於九十九年十二月一日晚上八時四十分
    許，在臺中市○○路○段一五九之十七號前，因另案遭通緝
    而為警查獲，並扣得其所有供己施用置於吸管內之甲基安非
    他命(淨重為○.二七一七公克，鑑餘淨重為○.二七一三公
    克，起訴書誤載為吸管內之甲基安非他命一包)。
二、案經臺中市警察局第二分局報告臺灣臺中地方法院檢察署檢
    察官偵查起訴。
    理    由
一、本件被告林俊輝所犯係死刑、無期徒刑、最輕本刑為三年以
    上有期徒刑以外之罪，其於準備程序中就被訴事實為有罪之
    陳述，經告知被告簡式審判程序之旨，並聽取公訴人及被告
    之意見後，本院合議庭認為適宜而裁定由受命法官獨任進行
    簡式審判程序，合先敘明。
二、訊據被告林俊輝對於上揭犯罪事實坦承不諱，且被告於上揭
    時地為警查獲後，經警採集其尿液送驗結果，確呈現海洛因
    代謝物之可待因、嗎啡陽性反應及呈甲基安非他命代謝物之
    甲基安非他命及安非他命陽性反應，此有中山醫學大學附設
    醫院檢驗科藥物檢測中心出具之檢驗報告一份存卷可稽(見
    九十九年度毒偵字第四六八五號偵查卷第二○頁)。又扣案
    之透明結晶確均含有第二級毒品甲基安非他命成份，淨重為
    ○.二七一七公克，鑑餘淨重為○.二七一三公克，亦有行政
    院衛生署草屯療養院鑑定書一份附卷可憑(見本院卷第二六
    頁)。此外，復有上揭扣案之第二級毒品甲基安非他命、吸
    管一支可資佐證，足認被告自白與事實相符，堪可採信。又
    上開甲基安非他命係以前開吸管一支包裝，此有照片在卷可
    按(見警卷第四四頁)，起訴書誤載為吸管內之甲基安非他命
    一包，尚有未合，附此敘明。再被告前於八十八年間因施
    用毒品案件，經依法院裁定送入觀察勒戒處所觀察勒戒，經
    評定認無繼續施用毒品傾向，於八十八年六月四日執行完畢
    釋放，並由臺灣臺中地方法院檢察署檢察官以八十八年度偵
    字第九四六九號、第一二三八○號為不起訴處分確定。八
    十八年間因施用毒品案件，經依法院裁定送入觀察勒戒處所
    觀察勒戒，經評定認無繼續施用毒品傾向，於八十八年七月
    三日執行完畢釋放，並由臺灣臺中地方法院檢察署檢察官以
    八十八年度偵字第一五○三四號為不起訴處分確定。八十
    八年間因施用毒品案件，經依法院裁定送入戒治處所施以強
    制戒治，於八十九年十月二十六日執行完畢釋放，並經法院
    判處有期徒刑三月確定。九十八年間因施用第一、二級毒
    品案件，經法院判處有期徒刑十月、七月，應執行有期徒刑
    一年二月確定(該案係屬累犯)等節，有臺灣高等法院被告前
    案紀錄表一份在卷可憑。綜上所述，本案事證明確，被告犯
    行堪以認定。
三、核被告所為，係犯毒品危害防制條例第十條第一項之施用第
    一級毒品罪及同條例第十條第二項之施用第二級毒品罪。被
    告施用第一級毒品前及施用第二級毒品前後，持有第一級及
    第二級毒品之低度行為，應分別為其施用之高度行為所吸收
    ，均不另論罪。被告所犯上開二罪間，犯意各別，行為互殊
    ，應予分論併罰。爰審酌被告有如犯罪事實欄所載之前科，
    有臺灣高等法院被告前案紀錄表一份在卷可稽，素行非佳，
    且曾因施用毒品案件接受觀察勒戒及強制戒治處分，並經法
    院判處罪刑確定，竟無視於毒品對於自身健康之戕害及國家
    對於杜絕毒品犯罪之禁令，猶施用毒品不輟，再為本案犯行
    ；被告吸毒係戕害自己身心之行為及被告犯罪後能坦承犯行
    之態度等一切情狀，就其所犯上開二罪各量處如主文所示之
    刑，並定其應執行之刑。再扣案之第二級毒品甲基安非他命
    (鑑餘淨重為○.二七一三公克)，係屬第二級毒品，應依毒
    品危害防制條例第十八條第一項前段之規定，宣告沒收銷燬
    之。又行政院衛生署草屯療養院執行毒品鑑定之「淨重」係
    以刮勺儘可能將檢體取出秤其重量為原則，檢體與包裝袋無
    法完全析離，故包裝袋仍可能有極微量檢體殘留，若以該包
    裝袋檢驗，確有檢出海洛因之可能，業經行政院衛生署草屯
    療養院以九十八年四月二十一日草療鑑字第○九八○○○二
    四三二號函釋在案。再法務部調查局係以一般傾倒方式，將
    包裝袋內之海洛因倒出與包裝袋分離而秤重，必要時亦會輔
    以刮杓取袋內粉末，然無論依上述何種方式分離，包裝袋內
    均會有極微量海洛因殘留，檢驗結果「空包裝袋量」係指上
    述方式將包裝袋內海洛因與包裝袋分離後所得到之包裝重，
    如前所述，包裝袋內會有海洛因殘留等節，業經法務部調查
    局以九十三年三月十九日調科壹字第○九三○○一一三○六
    ○號函釋在案(見法官辦理刑事案件參考手冊(一)毒品危害
    防制條例部分，司法院九十四年十二月編印，第三三四頁)
    。此外，實務上如將甲基安非他命毒品包裝於夾鍊袋中，如
    以傾倒或刮取方式無法將其內容物全數取出，會有少量內容
    物殘存於夾鍊袋之內壁，亦經內政部警政署刑事警察局以九
    十九年四月十六日刑鑑字第○九九○○四五八五七號函釋在
    案，是依上揭說明，扣案內裝甲基安非他命之吸管一支，將
    其內毒品取出，即仍不免有些許毒品沾染殘留其上(最高法
    院刑九十七年度臺上字第五五七○號判決意旨參照)，足見
    扣案之甲基安非他命透明結晶，顯已與用以包裝該第二級毒
    品之吸管一支難以完全分離，亦應依毒品危害防制條例第十
    八條第一項前段之規定，連同殘留之微量甲基安非他命一併
    予以宣告沒收銷燬之。
據上論斷，應依刑事訴訟法第二百七十三條之一第一項、第二百
九十九條第一項前段，毒品危害防制條例第十條第一項、第二項
、第二十三條第二項、第十八條第一項前段，刑法第十一條、第
五十一條第五款，判決如主文。
中    華    民    國   100    年    4     月    29    日
                  刑事第十一庭  法  官  江奇峰
以上正本證明與原本無異。
如不服本判決應於收受判決後10日內向本院提出上訴書狀，並應
敘述具體理由；其未敘述上訴理由者，應於上訴期間屆滿後20日
內向本院補提理由書（均須按他造當事人之人數附繕本）「切勿
逕送上級法院」。
                                書記官  林素珍
中    華    民    國   100    年    4     月    29    日
附錄論罪科刑法條：
毒品危害防制條例第十條第一項、第二項：
施用第一級毒品者，處六個月以上五年以下有期徒刑。
施用第二級毒品者，處三年以下有期徒刑。